臺灣高等法院高雄分院刑事裁定　　　　　94年度交抗字第12號
抗　告　人
即受處分人　　甲○○原名陳重.
上列抗告人因違反道路交通管理處罰條例聲明異議案件，不服臺
灣高雄地方法院中華民國93年12月24日裁定（93年度交聲字第67
0 號），提起抗告，本院裁定如下：
    主  文
抗告駁回。
    理  由
一、抗告意旨略以：抗告人於民國90年10月29日17時10分許駕駛
    車牌號碼ＺＦ─9657號自用小貨車，行經高雄市○○○路，
    被警車攔下，指抗告人闖紅燈，但抗告人並未闖紅燈，故拒
    絕在舉發單上簽名，原裁定單憑警員個人說詞，認警員所為
    之舉發並無設詞誣陷之理，而裁定駁回抗告人之異議，顯有
    不當，請求撤銷原裁定云云。
二、經查：抗告人於前述時間，駕駛自用小貨車，行經高雄市○
    ○○路與廣東街口設有燈光號誌管制之交岔路口時，闖紅燈
    之違規事實，有高雄市政府警察局舉發違反道路交通管理事
    件通知單及裁決書各乙紙在卷可證，且原審傳訊證人即製作
    本件違規單之警員陳中和到庭證稱：當時我們從分局要出去
    巡邏，剛好走到分局門口就是一心二路，我們分局左邊就是
    廣東三街，我親眼目睹抗告人闖紅燈，該路口有設置紅綠燈
    ，廣東三街的路口很小，當時有民眾停下來等紅燈，但是抗
    告人的車子卻繼續前行，我們就把他攔下，請他出示證件，
    開單告發闖紅燈，但是抗告人拒絕簽名等語（一審卷第23頁
    ）。抗告人指本件交通違規事件，僅憑警員片面之詞云云，
    然按，交通警員製單舉發違反道路交通管理處罰條例之違規
    事件，本質上為行政處分，係公務員基於職務上權力，依法
    就特定之具體事件所為具公法上效果之單方行政行為，基於
    公務員為公法上行為具有公信力之原則，乃立法者賦予行政
    機關制定違反道路交通事件統一裁罰標準及處理細則，使執
    勤警員得當機立即處分，以維護交通秩序及安全之行政目的
    ，並保障人民之生命、身體及財產法益。是警員乃執行公權
    力之職務上行為，並非與抗告人居於當事人之地位，舉發警
    員以證人身分到庭具結作證，陳述其目擊之事實，自有證據
    能力。抗告人對於當時確有經過前開交岔路口並遭警員攔停
    乙節，並無爭執，僅對於當時有無闖紅燈有爭議，惟警員於
    車陣中獨攔停抗告人，若非發現抗告人有違規事實，實難有
    其他合理解釋，足證警員之證詞，與事實相符，應堪採信。
    原裁定認抗告人有違規事實，原裁決機關依道路交通管理處
    罰條例第53條第1 項及第63條第1 項第3 款裁處罰鍰新台幣
    5400元，並記違規點數3 點，並無錯誤，而駁回抗告人之異
    議，核無違誤。抗告人之抗告並無理由，應予駁回。
三、據上論結，應依道路交通案件處理辦法第26條，刑事訴訟法
    第412 條，裁定如主文。
中　　華　　民　　國　　94　　年　　2 　　月　　17　　日
                  刑事第一庭  審判長法　官  王光照
                                    法　官  張意聰
                                    法　官  曾玉英
以上正本證明與原本無異。
不得再抗告。
中　　華　　民　　國　　94　　年　　2 　　月　　17　　日
　　　　　　　　　　　　　　　　　　書記官  黃麗蓉
